臺灣橋頭地方法院刑事判決　
110年度交易字第72號
公  訴  人  臺灣橋頭地方檢察署檢察官
被      告  林子沂


上列被告因過失傷害案件，經檢察官提起公訴（110年度偵字第3
520號），本院判決如下：
    主  文
林子沂犯過失傷害致人重傷罪，處有期徒刑伍月，如易科罰金，
以新臺幣壹仟元折算壹日。
    事  實
一、林子沂於民國109年10月17日上午11時50分許，駕駛車牌號
    碼000-0000號自用小客車搭載林瑄琨、方英嬌，沿高雄市橋
    頭區橋燕路東往西方向行駛至橋頭054燈桿前，欲左轉進入
    橋糖文創園區停車場時，本應注意在劃有分向限制線之路段
    ，不得駛入來車之車道內且不得迴車，而依當時天候晴、日
    間自然光線、視距良好、柏油路面、柏油路面乾燥無缺陷、
    亦無障礙物，並無不能注意之情事，竟疏未注意及此，貿然
    跨越分向限制線向左迴轉至對向車道內，適有林錦雲騎乘車
    牌號碼000-0000號普通重型機車附載宋○軒（104年7月生，
    真實姓名年籍詳卷）沿橋燕路西往東直行至該處，見狀閃煞
    不及，林錦雲機車左側車身遂與林子沂之自用小客車車頭發
    生碰撞，致林錦雲、宋○軒均人車倒地，造成林錦雲因而受
    有頸椎第4、5神經受傷、多處挫傷、左腳背撕裂傷等傷害，
    導致中樞神經系統機能遺存顯著失能、終身無工作能力，雙
    手難以握拳、上肢機能減損約百分之50，而達嚴重減損一肢
    以上機能之重傷害程度，宋○軒則受有頭部外傷、左前額撕
    裂傷、左手手臂、右腳小拇指、右手肘及左前額多處擦傷等
    傷害。林子沂肇事後，於有偵查犯罪權限之公務員知悉其姓
    名前，即向據報前往處理之警員當場承認其為肇事人，並接
    受裁判，復經警調閱監視器錄影畫面，而查悉全情。
二、案經林錦雲、宋○軒之父宋○龍訴由高雄市政府警察局岡山分
    局報請臺灣橋頭地方檢察署檢察官偵查起訴。
    理  由
一、證據能力：
　　本判決以下所引用之傳聞證據，業經檢察官、被告林子沂於
    本院準備程序及審判程序時均表示同意有證據能力（交易卷
    第46至50頁、83頁、92頁），爰審酌上開證據資料製作時之
    情況，尚無違法不當及證明力明顯過低之情形，以之作為證
    據應屬適當，故依刑事訴訟法第159條之5第1項規定，均有
    證據能力，合先敘明。
二、認定事實所憑之證據及理由：
　㈠前揭事實，業據被告林子沂於警詢、偵訊、本院準備程序及
    審理時均坦承不諱（警卷第3至9頁；偵卷第17至18頁；交易
    卷第43頁、第83頁），核與證人即告訴人林錦雲、林瑄琨及
    方英嬌警詢所述相符（警卷第11至16頁、21至31頁），並有
    高雄市政府警察局道路交通事故現場圖、道路交通事故調查
    報告表㈠、㈡-1、道路交通事故談話紀錄表（警卷第41至49頁
    ）、當事人登記聯單、現場照片、路口監視器及行車紀錄器
    擷圖、公路監理電子閘門車籍及駕駛人資料、義大醫療財團
    法人義大醫院診斷證明書2紙（警卷第57至94頁）在卷可稽
    ，另經本院當庭勘驗路口監視器及被告行車紀錄器畫面屬實
    ，製有勘驗筆錄及擷圖為證（交易卷第48至50頁、54-1至54
    -7頁）。足認被告上開任意性之自白，核與事實相符，應足
    採為認定事實之依據。
　㈡次按汽車在劃有分向限制線之路段，不得迴車，道路交通安
    全規則第106條第1項第2款、道路交通管理處罰第49條第1項
    第2款定有明文。依現場照片及行車紀錄器擷圖所示（警卷
    第59頁、75頁）所示，案發地點設有雙黃線，依法本禁止跨
    越行駛，且不得迴轉，被告既考領有合格之普通自小客車駕
    駛執照，對此自應有所知悉，且衡諸案發時地天候晴、日間
    自然光線、柏油道路乾燥無缺陷，無障礙物且視距良好，並
    無不能注意之情事，被告卻疏未注意，貿然跨越雙黃線迴車
    至對向車道，肇致本件事故發生，其駕駛行為顯有過失。而
    本件送請高雄市政府車輛行車事故鑑定委員會鑑定結果，亦
    認被告駕車在劃設分向限制線路段迴轉為肇事原因；告訴人
    林錦雲則無肇事因素，有高雄市政府交通局車輛行車事故鑑
    定委員會111年1月17日高市車鑑字第11170041600號函及所
    檢附之鑑定意見書在卷可稽（交易卷第59至62頁），核與本
    院前揭認定之被告過失情節相符，益足為證。又被告前揭過
    失行為，造成告訴人林錦雲、宋○軒當場人車倒地，因而受
    有前揭傷勢，業如前述診斷證明書所載，其中告訴人林錦雲
    頸椎第4、5神經所受傷勢，經手術後，仍因中樞神經系統遺
    存顯著失能、終身無工作能力，且雙手無力難以握拳，已超
    過半年無法恢復，其上肢機能減損約百分之50，應符合刑法
    第10條第4項第4款所定「嚴重減損一肢以上之機能」之情形
    ，有義大醫院診斷證明書及110年8月25日義大醫院字第1100
    1410號函為憑（偵卷第19頁；交易卷第13頁），足認告訴人
    林錦雲所受傷勢已達重傷害之程度。故因被告前揭過失行為
    ，造成告訴人林錦雲受有前述重傷害之結果，同時造成宋○
    軒受有前述傷害，其間具有相當因果關係至明。從而，本件
    事證明確，被告犯行足以認定，應予依法論科。
三、論罪：
　　核被告所為，係犯刑法第284 條前段之過失傷害罪及同法第
    284 條後段之過失傷害致人重傷罪。被告以一過失行為，同
    時造成宋○軒受有前揭傷害及告訴人林錦雲受有前揭重傷害
    結果，係以一行為同時觸犯數罪名，為想像競合犯，應依刑
    法第55條規定，從一重之過失傷害致人重傷罪處斷。又被告
    於肇事後留在現場等候，向據報到場之員警表明其為肇事者
    ，並在場協助救護傷者，自首而接受裁判等情，有高雄市政
    府警察局道路交通事故肇事人自首情形紀錄表為憑（警卷第
    51頁），符合自首減輕規定，爰依刑法第62條前段之規定，
    減輕其刑。
四、刑罰裁量：
　　爰以行為人之責任為基礎，審酌被告駕駛前揭自小客車貿然
    跨越分向限制線迴車而肇事，致使告訴人林錦雲及所搭載之
    宋○軒當場均人車倒地，因而造成宋○軒受有前揭傷勢，告訴
    人林錦雲並受有前揭重傷害，上肢機能嚴重減損，且中樞神
    經系統遺存顯著失能，終身無法工作，不但終身受有該身體
    及精神上痛苦，生活亦飽受不便，其所為違反義務之程度及
    所生危害，均非輕微，自應予責難。復考量被告犯後業已坦
    承犯行，然因賠償金額與告訴人請求金額差距過大，無法達
    成共識，故迄仍無法達成和解，有本院移付調解簡要紀錄及
    審判筆錄可參（交易卷第55、96頁）。故綜核被告上開過失
    情節、犯後態度、造成損害程度，衡以其先前並無任何犯罪
    紀錄，有臺灣高等法院被告前案紀錄表可參（交易卷第77頁
    ），兼衡其智識程度、家庭生活狀況【自述大學畢業，從事
    製造業，月收入約新臺幣2萬8000元，未婚，與父母同住，
    經濟普通（交易卷第13頁）】暨檢察官之求刑意見等一切情
    狀，量處如主文所示之刑，並諭知易科罰金之折算標準。
據上論斷，依刑事訴訟法第299 條第1 項前段，判決如主文。
本案經檢察官陳麗琇提起公訴，檢察官林世勛到庭執行職務。  
中　　華　　民　　國　　111 　年　　3 　　月　　30　　日
                  刑事第三庭    法　官  羅婉怡
以上正本證明與原本無異。
如不服本判決應於收受送達後20日內向本院提出上訴書狀，並應
敘述具體理由；如未敘述上訴理由者，應於上訴期間屆滿後20日
內向本院補提理由書（均須按他造當事人之人數附繕本）「切勿
逕送上級法院」。
中　　華　　民　　國　　111 　年　　4 　　月　　1 　　日
　　　　　　　　　　　　　　　  書記官　周耿瑩　　　　　　　　
附錄論罪科刑法條：
刑法第284條
因過失傷害人者，處1年以下有期徒刑、拘役或10萬元以下罰金
；致重傷者，處3年以下有期徒刑、拘役或30萬元以下罰金。